臺灣板橋地方法院刑事判決　　　　　　 100年度訴字第1935號
公　訴　人　臺灣板橋地方法院檢察署檢察官
被　　　告　曾冠穎
指定辯護人　本院公設辯護人　湯明純
上列被告因違反毒品危害防制條例等案件，經檢察官提起公訴（
100年度偵字第16683、17487號），本院判決如下：
    主  文
曾冠穎犯如附表所示之罪，各處如附表所示之刑（含主刑及從刑
），主刑部分應執行有期徒刑柒年，扣案之第三級毒品愷他命貳
包（驗餘淨重玖點捌壹捌零公克）、壹包（驗餘淨重零點零貳肆
壹公克）、裝盛上開毒品之外包裝袋只、三星廠牌、索尼愛利
信廠牌行動電話各壹具及電子磅秤壹臺均沒收；未扣案內含門號
0000000000號SIM 卡壹枚之行動電話壹具，應與夏裕程連帶沒收
，如全部或一部不能沒收，以其與夏裕程之財產連帶追徵價額；
如附表一編號1 至5 、編號7 、8 、10所示犯罪所得財物共新臺
幣玖仟玖佰元均沒收，如全部或一部不能沒收，以其財產抵償之
；如附表一編號11所示犯罪所得財物新臺幣壹仟伍佰元應與夏裕
程連帶沒收，如全部或一部不能沒收，以其與夏裕程之財產連帶
抵償之。
    事  實
一、曾冠穎明知愷他命（Ketamine，俗稱K 他命）係毒品危害防
    制條例第2 條第2 項第3 款所規定之第三級毒品，不得非法
    販賣，竟或單獨基於販賣第三級毒品愷他命營利之犯意，或
    共同與夏裕程（其與曾冠穎共同販賣第三級毒品愷他命犯行
    部分，由本院另以100 年度訴字第2235號判決在案）基於販
    賣第三級毒品愷他命營利之犯意聯絡，以內含門號00000000
    00號SIM 卡之三星廠牌及內含門號0000000000號SIM 卡之索
    尼愛利信廠牌行動電話各1 具，做為其聯絡販賣第三級毒品
    愷他命事宜之聯絡電話，分別於如附表一編號1-11所示之時
    間、地點，以附表一編號1-11所示之價額，販賣如附表一編
    號1-11所示之第三級毒品愷他命共11次（附表一編號1-6 所
    述販賣愷他命予洪惠怡、附表一編號7-10所述販賣愷他命予
    夏裕程、附表一編號11所述與夏裕程共同販賣愷他命予真實
    姓名、年籍不詳之成年女子等行為）以營利。
二、曾冠穎亦明知愷他命（Ketamine，俗稱K 他命）係毒品危害
    防制條例第2 條第2 項第3 款所規定之第三級毒品，不得非
    法轉讓，竟分別基於無償轉讓第三級毒品愷他命之犯意，以
    前揭內含門號0000000000號SIM 卡之索尼愛利信廠牌行動電
    話1 支，與洪惠怡所有之門號0000000000號行動電話聯繫轉
    讓第三級毒品愷他命事宜後，分別於如附表一編號12、13所
    示之時間、地點，未向洪惠怡取得任何代價，以附表一編號
    12 、13 所示之方式轉讓如附表一編號12、13所示之第三級
    毒品愷他命共2 次與洪惠怡。
三、經警對曾冠穎使用前開門號0000000000號、0000000000號之
    行動電話實施通訊監察後，並於100 年6 月14日15時30分許
    ，為警持本院100 年度聲搜字第1340號搜索票至曾冠穎位於
    新北市○○區○○街88巷7 號住所內查獲，扣得其所有、供
    本件犯行所用之愷他命2 包（合計毛重10.8540 公克、驗餘
    淨重9.8180公克）、愷他命1 包（毛重1.2640公克、驗餘淨
    重0.0241公克）、電子磅秤1 臺、內含門號0000000000號SI
    M 卡之三星廠牌及內含門號0000000000號SIM 卡之索尼愛利
    信廠牌行動電話各1 具及與本件販賣、轉讓愷他命犯行無關
    之摻有量微無法秤重愷他命之香菸2 支、現金新臺幣（下同
    ）2,000 元、封面為「面目全非腳」之筆記本1 本、內含第
    四級管制藥品硝西泮成分之橘色藥丸7 顆（淨重1.1869公克
    ）、含第三級管制藥品氯安非他命成分之綠色藥丸2 包（共
    計10顆）、內未含毒品成分之77廠牌三合一咖啡包2 包、內
    未含毒品成分之即溶人參咖啡包11包及內未含毒品成分之金
    寶牌即溶咖啡包5 包，始悉上情。
四、案經行政院海岸巡防署海岸巡防總局北部地區巡防局及桃園
    縣政府警察局大園分局移送臺灣板橋地方法院檢察署檢察官
    偵查後起訴。
    理  由
壹、證據能力部分：
    本案以下所援用之證據，檢察官、被告、辯護人迄於本院言
    詞辯論終結前均無異議，且本院審酌該等證據作成之情況，
    並無違法取證或陳述人非基於自由意願所為陳述之瑕疵，認
    為均適於為本案認定事實之依據，依刑事訴訟法第159 條之
    5 第2 項之規定，均有證據能力。
貳、實體部分：
一、認定犯罪事實所憑之證據及理由：
(一)、訊據被告曾冠穎對前開犯罪事實於偵查、本院審理中均坦認
    在卷，並經證人洪惠怡、夏裕程於警詢、偵查中證述明確（
    見臺灣板橋地方法院檢察署100 年度偵字第16683 號偵查卷
    第48頁反面至第50頁、第167 頁至第171 頁、第64頁至第66
    頁、第174 頁至第177 頁），且有如附表二所示之被告與證
    人洪惠怡、夏裕程等人為如附表一所示各次販賣、轉讓第三
    級毒品愷他命之電話聯繫通訊監察譯文在卷可稽，而被告為
    警查獲時，所扣得白色粉末1 包、白色結晶2 包，經鑑定，
    均含第三級毒品愷他命成分，白色粉末1 包、白色結晶2包
    之毛重分別為1.2640公克、10.8540 公克，淨重分別為0.03
    40公克、9.8590公克，驗餘淨重分別為0.0241公克、9.8180
    公克各情，亦有交通部民用航空局醫務中心100 年8 月19日
    航藥鑑字第0000000Q號毒品鑑定書及台灣檢驗科技股份有限
    公司濫用藥物檢驗報告（報告日期：2011/6 /29，報告編號
    UL/2011/00000000）各1 份在卷可稽（分別見本院卷第36頁
    、同上偵查卷第200 頁），此外，復有被告所有、供本件販
    賣第三級毒品愷他命犯行所用之電子磅秤1 臺及被告持用、
    或供本件聯絡販賣、或供轉讓第三級毒品愷他命事宜所用之
    聯絡電話即內含門號0000000000號SIM 卡之三星廠牌及內含
    門號0000000000號SIM 卡之索尼愛利信廠牌行動電話各1 具
    等物扣案可憑。
(二)、按我國法令對販賣毒品者雖臨以嚴刑，惟毒品仍無法禁絕，
    其原因實乃販賣毒品存有巨額之利潤可圖，故販賣毒品者，
    如非為巨額利潤，必不冒此重刑之險，是以有償販賣毒品者
    ，除非另有反證證明其出於非圖利之意思而為，概皆可認其
    係出於營利之意而為，即販賣毒品之所謂販賣行為，係行為
    人基於營利之目的，而販入或賣出毒品而言，販賣毒品者，
    其主觀上須有營利之意圖，且客觀上有販賣之行為，即足構
    成，至於實際上是否已經獲利，則非所問，即於有償讓與他
    人之初，係基於營利之意思，並著手實施，而因故無法高於
    購入之原價出售，最後不得不以原價或低於原價讓與他人時
    ，仍屬販賣行為，必也始終無營利之意思，縱以原價或低於
    原價有償讓與他人，方難謂為販賣行為，而僅得以轉讓罪論
    處（最高法院93年度台上字第1651號、87年度台上字第3164
    號判決意旨參照）；查被告於本院羈押訊問時坦認其以每公
    克450 元至500 元不等之價格向他人販入愷他命，且上述販
    入毒品之成本價會隨著時間而變動，被告且於本院準備程序
    中供認其販賣愷他命予附表所示之洪惠怡、夏裕程及真實姓
    名、年籍不詳之成年女子所賺取之差價大概是50元至100 元
    等語明確（見本院卷第11頁），足認被告販出毒品愷他命之
    價格較其販入之價格為高，而有從中賺取買賣差價牟利之意
    圖及事實；據此，被告前揭自白應與事實相符可以採信。綜
    上，本件事證明確，被告前開犯行均堪認定。
二、應適用之法律、科刑審酌事由、沒收物之處理
(一)、按愷他命係毒品危害防制條例第2 條第2 項第3 款所規定之
    第三級毒品，是核被告曾冠穎如事實欄一即附表一編號1-6
    所述販賣愷他命予洪惠怡、附表一編號7-10所述販賣愷他命
    予夏裕程、附表一編號11所述與夏裕程共同販賣愷他命予真
    實姓名、年籍不詳之成年女子之行為，均係犯毒品危害防制
    條例第4 條第3 項之販賣第三級毒品既遂罪，被告如事實欄
    二即附表一編號12、13所述轉讓愷他命予洪惠怡之行為，則
    均係犯同條例第8 條第3 項之轉讓第三級毒品既遂罪；又被
    告與夏裕程間，就附表一編號11所示販賣第三級毒品犯行，
    有犯意聯絡及行為分擔，應論以共同正犯；另本件並無積極
    證據證明被告上開各次販賣愷他命犯行前所持有愷他命之純
    質淨重達20公克以上，自不生適用毒品危害防制條例第11條
    第5 項即持有第三級毒品達一定數量罪規定之問題，再毒品
    危害防制條例就單純持有純質淨重未達20公克第三級毒品之
    行為，未有刑罰之規定，則本案被告自不產生持有第三級毒
    品愷他命之低度行為，為販賣、轉讓之高度行為所吸收可言
    ，附此敘明；又本件附表一編號1-11所示各該次被告販賣第
    三級毒品犯行部分，業經被告於偵查及審判中均自白在卷，
    應各依毒品危害防制條例第17條第2 項之規定減輕其刑；再
    按毒品危害防制條例第17條第2 項關於「犯第4 條至第8 條
    之罪於偵查及審判中均自白者，減輕其刑」之規定，旨在獎
    勵犯罪人之悛悔，同時使偵查或審判機關易於發現真實，以
    利毒品查緝，俾收防制毒品危害之效；故不論該被告之自白
    ，係出於自動或被動、簡單或詳細、一次或多次，並其自白
    後有無翻異，苟其於偵查及審判中均有自白，即應依法減輕
    其刑，但參照刑事訴訟法第95條第1 款、第96條、第100 條
    之2 規定，司法警察、司法警察官及檢察官訊問被告，應予
    以辯明犯罪嫌疑之機會，如司法警察調查犯罪於製作警詢筆
    錄時，就該犯罪事實未曾詢問，檢察官於起訴前亦未就該犯
    罪事實進行偵訊，形同未曾告知犯罪嫌疑及所犯罪名，即逕
    依其他證據資料提起公訴，致使被告無從於警詢及偵查中辯
    明犯罪嫌疑，甚或自白，以期獲得減刑寬典處遇之機會，難
    謂非違反上開程序規定，剝奪被告之訴訟防禦權，違背實質
    正當之法律程序；於此情形，倘認被告於嗣後之審判中自白
    ，仍不得依上開規定減輕其刑，顯非事理之平，自與法律規
    範之目的齟齬，亦不符合憲法第16條保障之基本訴訟權，故
    而，在承辦員警未行警詢及檢察官疏未偵訊，即行結案、起
    訴之特別狀況，祇要審判中自白，應仍有上揭減刑寬典之適
    用，俾符合該條項規定之規範目的（最高法院100 年度台上
    字第3692號判決參照）；本件附表一編號12、13所示各該次
    被告轉讓第三級毒品犯行部分，於檢警偵辦期間均未對被告
    具體問及該等犯行，此觀被告之警詢、偵查筆錄自明，然迄
    本院行準備程序、審理訊問時，被告即坦白承認，是依前揭
    最高法院100 年度臺上字第3692號判決意旨，本件附表一編
    號12、13所示被告各該次轉讓第三級毒品犯行部分，即得依
    毒品危害防制條例第17條第2 項規定減輕其刑；再所謂集合
    犯是指立法者所制定之犯罪構成要件中，本就預定有數個同
    種類之行為將反覆實行之犯罪而言，將各自實現犯罪構成要
    件之反覆多數行為，解釋為集合犯，而論以一罪，是對於集
    合犯必須從嚴解釋，以符合立法本旨，而觀諸毒品危害防制
    條例所定之販賣毒品罪之構成要件文義，實無從認定立法者
    本即預定該犯罪之本質，必有數個同種類行為而反覆實行之
    集合犯行，故販賣毒品罪，難認係集合犯，因此，就刑法修
    正施行後多次販賣毒品之犯行，採一罪一罰，始符合立法本
    旨（最高法院96年度臺上字第6048號、97年度臺上字第99號
    判決意旨參照），查被告如事實欄一、二所述之各該次販賣
    、轉讓愷他命行為，犯罪時間均係於95年7 月1 日之後，係
    在刑法刪除連續犯規定之後所犯，參諸上開說明，應以一罪
    一罰予以獨立評價，是被告如事實欄一、二所述之販賣第三
    級毒品11次、轉讓第三級毒品2 次之犯行，販賣、轉讓時地
    既核非密接而顯可區隔，應屬犯意各別，行為互殊，自應予
    分論併罰。
(二)、爰審酌被告為謀一己私利，竟即販賣、轉讓第三級毒品予人
    ，嚴重損及國民健康，然犯後坦認犯行甚有悔意之犯後態度
    ，兼衡被告犯罪動機、目的、手段、素行等一切情狀，就其
    前開各犯行，分別量處如附表所示之刑，並定其應執行之刑
    ，以示儆懲。
(三)、沒收物之諭知：
、按毒品危害防制條例第2 條第2 項規定，毒品依其成癮性、
    濫用性及對社會危害性分為4 級，並就製造、運輸、販賣、
    意圖販賣而持有、以非法方法使人施用、引誘他人施用及轉
    讓不同品項之毒品等行為，分別定其處罰。至於施用或持有
    第3 、4 級毒品之純質淨重未逾一定數量者，因其可罰性較
    低，故未設處罰之規定，僅就施用或持有第1 、2 級毒品科
    以刑罰。惟鑑於第3 、4 級毒品均係管制藥品，特於同條例
    第11條之1 明定無正當理由，不得擅自持有；第18條第1 項
    中段復規定查獲之第3 、4 級毒品，無正當理由而擅自持有
    者，沒入銷燬之。從而，依同條例第18條第1 項中段應沒入
    銷燬之毒品，專指查獲施用、持有第三、四級毒品而言；倘
    係查獲製造、運輸、販賣、意圖販賣而持有、以非法方法使
    人施用、引誘他人施用或轉讓第三、四級毒品，既屬同條例
    相關法條明文規定處罰之犯罪行為，即非該條項應依行政程
    序沒入銷燬之範圍。又同條例第19條第1 項所定「供犯罪所
    用或因犯罪所得之物」，係指犯第4 條至第9 條、第12條、
    第13條或第14條第1 項、第2 項之罪所用或所得之物，不包
    括毒品本身在內，自不得援為第三、四級毒品之沒收依據。
    是以犯第4 條第3 項販賣第3 級毒品罪而言，第三級毒品本
    身為其販賣之標的，非屬供「販賣第三級毒品所用之物」；
    必係遂行販賣該毒品使用之物，始屬「供犯罪（犯第4 條第
    3 項之販賣第3 級毒品罪）所用之物」，其理至明。又同條
    例對於查獲之製造、運輸、販賣、意圖販賣而持有、以非法
    方法使人施用、引誘他人施用及轉讓第三、四級毒品之沒收
    ，並無特別規定，如其行為已構成犯罪，則該毒品即屬不受
    法律保護之違禁物，應回歸刑法之適用，依刑法第38條第1
    項第1 款之規定沒收（最高法院98年度臺上字第6117號判決
    意旨參照），又按以營利為目的販賣毒品，經多次販賣後，
    持有剩餘毒品被查獲，其各次販賣毒品行為，固應併合處罰
    ，惟該持有剩餘毒品之低度行為，應僅為最後一次販賣毒品
    之高度行為所吸收，不另論罪，則就該查獲之剩餘毒品，自
    只能於最後一次販賣毒品罪宣告沒收銷燬，不得於各次販賣
    毒品罪均一併宣告沒收銷燬（最高法院98年度臺上字第1063
    號、100 年度臺上字第908 號判決意旨參照），是扣案第三
    級毒品愷他命1 包、愷他命2 包，毛重分別為1.2640公克、
    10.8540 公克，淨重分別為0.0340公克、9.8590公克，驗餘
    淨重分別為0.0241公克、9.8180公克，此有前述交通部民用
    航空局醫務中心毒品鑑定書在卷可參，均應依刑法第38條第
    1 項第1 款規定，於本件第11次（即附表一編號10）販賣罪
    刑項下宣告沒收；又包裝上開第三級毒品愷他命之外包裝3
    只，因可與上開毒品析離而分別秤重，且係用於放置、包裹
    毒品，防其裸露、潮濕，便於攜帶，為供販賣第三級毒品所
    用之物，應依毒品危害防制條例第19條第1 項前段規定，於
    本件第11次販賣罪刑項下宣告沒收；至送驗耗損部分之毒品
    既已用罄，爰不另宣告沒收；另扣案三星廠牌及索尼愛利信
    廠牌行動電話（不含各該內插之門號SIM 卡1 枚，因被告雖
    持有該等SIM 卡，然該等SIM 卡均係其友人所申辦，不能認
    屬被告所有，此經被告陳明在卷〈見本院卷第11頁反面〉，
    是就該等SIM 卡不予宣告沒收）各1 具及電子磅秤1 台，均
    為被告所有，且係被告分別用以與洪惠怡、夏裕程及真實姓
    名、年籍不詳之成年女子等人聯絡本件販賣或轉讓第三級毒
    品犯行所用之物，及分裝本件販賣之愷他命所用，業經被告
    陳明在卷（見本院卷第11頁反面），應依毒品危害防制條例
    第19條第1 項前段規定，在被告各次販賣或轉讓第三級毒品
    罪主文項下均諭知沒收。
、次按犯毒品危害防制條例第4 條至第9 條、第12條、第13條
    或第14條第1 項、第2 項之罪者，其供犯罪所用或因犯罪所
    得之財物均沒收之，如全部或一部不能沒收時，追徵其價額
    或以其財產抵償之，毒品危害防制條例第19條第1 項固定有
    明文；惟本條屬相對義務沒收之規定，是其自有刑法第38條
    第1 項第3 款、第3 項前段規定之適用，即以屬犯人所有者
    ，方得宣告沒收，再者，毒品危害防制條例第19條第1 項既
    採義務沒收主義（相對義務沒收），則其犯罪所得之對價，
    不問其中成本若干，利潤多少，固應全部諭知沒收，惟因法
    條既明文「因犯罪所得之財物」，是其沒收範圍必以犯人實
    際所得者為限，苟無所得或尚未取得者，即無從為沒收、追
    徵或以財產抵償之諭知（最高法院96年度臺上字第2331號判
    決意旨參照）；是被告就如事實欄一即附表一編號1-5 、7-
    8 、10所述之各次販賣第三級毒品犯行所得，雖未扣案，然
    仍應依毒品危害防制條例第19條第1 項之規定，於各該次罪
    名之主文項內分別諭知沒收，如全部或一部不能沒收時，以
    其財產抵償之，又被告及共犯夏裕程就如事實欄一即附表一
    編號11所示之共同販賣第三級毒品犯行所得之金額，雖亦未
    扣案，仍應依毒品危害防制條例第19條第1 項之規定，於該
    次罪名之主文項內諭知連帶沒收，如全部或一部不能沒收時
    ，以被告與夏裕程2 人之財產連帶抵償之，至事實欄一即附
    表一編號6 、9 所述之被告分別以4,000 元、350 元之價格
    販賣第三級毒品愷他命予洪惠怡、夏裕程之犯行，因洪惠怡
    、夏裕程均尚未交付前開價金予被告等情，業據洪惠怡、夏
    裕程於偵查中證述明確（見同上偵查卷第171 、17 6頁），
    是被告並未實際取得該部分販賣第三級毒品之報酬，依諸前
    開最高法院判決意旨，既尚難認被告此部分犯行實際上已有
    犯罪所得，即不予宣告沒收或以其財產抵償之，併此敘明。
    又附表一編號11所示被告與夏裕程共同販賣愷他命之犯行，
    夏裕程所使用內含門號0000000000號SIM 卡1 枚之行動電話
    1 具，為夏裕程所有、供其與被告共犯附表一編號11 所 示
    販賣愷他命所用之物，雖未扣案，然基於共同犯罪行為應由
    共犯各負全部責任之理論及依毒品危害防制條例第19 條 第
    1 項之規定，應於同屬共同正犯之被告所犯該罪（即附表一
    編號11所示之罪）宣告刑項下諭知與夏裕程連帶沒收，如全
    部或一部不能沒收時，以其與夏裕程之財產連帶追徵價額。
、其餘扣案之現金2,000 元、摻有量微無法秤重愷他命之香菸
    2 支、封面為「面目全非腳」之筆記本1 本、內含第四級管
    制藥品硝西泮成分之橘色藥丸7 顆（淨重1.1869公克）及含
    第三級管制藥品氯安非他命成分之綠色藥丸2 包（共計10顆
    ）、內未含毒品成分之77廠牌三合一咖啡包2 包、內未含毒
    品成分之即溶人參咖啡包11包及內未含毒品成分之金寶牌即
    溶咖啡包5 包，此有交通部民用航空局航空醫務中心100 年
    8 月19日航藥鑑字第0000000 號、第0000000Q號毒品鑑定書
    各1 份、台灣檢驗科技股份有限公司濫用藥物檢驗報告共6
    份（見本院卷第35、36頁、偵查卷第197 至202 頁），核均
    與被告本件販賣、轉讓毒品愷他命犯行無關，自均不於本案
    併予宣告沒收，附此敘明。
據上論斷，應依刑事訴訟法第299 條第1 項前段，毒品危害防制
條例第4 條第3 項、第8 條第3 項、第17條第2 項、第19條第1
項，刑法第11條、第28條、第38條第1 項第1 款、第51條第5 款
規定，判決如主文。
本案經檢察官高智美到庭執行職務。
中    華    民    國   100    年    12    月    30    日
                  刑事第二十庭審判長法  官  陳明偉
                                    法  官  廖欣儀
                                    法  官  傅明華
以上正本證明與原本無誤。
如不服本判決，應於收受送達後10日內向本院提出上訴書狀，其
未敘述上訴之理由者並得於提起上訴後10日內向本院補提理由書
（均須按他造當事人之人數附繕本）「切勿逕送上級法院」。
                                    書記官  蔡一如
中    華    民    國   100    年    12    月    30    日
附錄本案所犯法條全文
毒品危害防制條例第4條
製造、運輸、販賣第一級毒品者，處死刑或無期徒刑；處無期徒
刑者，得併科新臺幣 2 千萬元以下罰金。
製造、運輸、販賣第二級毒品者，處無期徒刑或 7 年以上有期
徒刑，得併科新臺幣 1 千萬元以下罰金。
製造、運輸、販賣第三級毒品者，處 5 年以上有期徒刑，得併
科新臺幣 7 百萬元以下罰金。
製造、運輸、販賣第四級毒品者，處 3 年以上 10 年以下有期
徒刑，得併科新臺幣 3 百萬元以下罰金。
製造、運輸、販賣專供製造或施用毒品之器具者，處 1 年以上
7 年以下有期徒刑，得併科新臺幣 1 百萬元以下罰金。
前五項之未遂犯罰之。
毒品危害防制條例第8條
轉讓第一級毒品者，處 1 年以上 7 年以下有期徒刑，得併科新
臺幣 1 百萬元以下罰金。
轉讓第二級毒品者，處 6 月以上 5 年以下有期徒刑，得併科新
臺幣 70 萬元以下罰金。
轉讓第三級毒品者，處 3 年以下有期徒刑，得併科新臺幣 30
萬元以下罰金。
轉讓第四級毒品者，處 1 年以下有期徒刑，得併科新臺幣 10
萬元以下罰金。
前四項之未遂犯罰之。
轉讓毒品達一定數量者，加重其刑至二分之一，其標準由行政院
定之。
附表一：
┌─┬────┬────┬───┬────┬─────────┬───┬────┬────────────┐
│編│販賣毒品│交付毒品│販賣毒│販賣之毒│電話通聯情形      │販毒所│是否完成│罪名及宣告刑            │
│號│之時間  │之地點  │品之對│品      │                  │得金額│交易暨通│                        │
│  │        │        │象    │        │                  │（新臺│訊監察譯│                        │
│  │        │        │      │        │                  │幣）  │文之偵卷│                        │
│  │        │        │      │        │                  │      │頁數    │                        │
├─┼────┼────┼───┼────┼─────────┼───┼────┼────────────┤
│1 │99年10月│在洪惠怡│洪惠怡│500 元之│洪惠怡（使用098726│500元 │是；附表│曾冠穎販賣第三級毒品，處│
│  │3 日2 時│位於臺北│      │愷他命0.│0831號門號）與曾冠│      │二編號1 │有期徒刑貳年捌月，扣案三│
│  │許前後  │縣中和市│      │8 公克  │穎（使用0000000000│      │譯文（見│星廠牌行動電話壹具、電子│
│  │        │（現改制│      │        │號門號）聯絡後，由│      │臺灣板橋│磅秤壹臺均沒收；未扣案之│
│  │        │為新北市│      │        │曾冠穎在左開時、地│      │地方法院│販賣毒品所得新臺幣伍佰元│
│  │        │中和區，│      │        │，販賣左開毒品予洪│      │檢察署10│沒收，如全部或一部不能沒│
│  │        │下同）莒│      │        │惠怡。            │      │0 年度偵│收，以其財產抵償之。    │
│  │        │光路109 │      │        │                  │      │字第1668│                        │
│  │        │之1 號住│      │        │                  │      │3 號卷第│                        │
│  │        │處樓下  │      │        │                  │      │117 頁）│                        │
├─┼────┼────┼───┼────┼─────────┼───┼────┼────────────┤
│2 │99年10月│在洪惠怡│同上  │2,500 元│同上              │2,500 │是；附表│曾冠穎販賣第三級毒品，處│
│  │4 日23時│位於臺北│      │之愷他命│                  │元    │二編號2 │有期徒刑貳年捌月，前揭扣│
│  │30分許前│縣中和市│      │5公克   │                  │      │譯文（見│案三星廠牌行動電話壹具、│
│  │後      │莒光路之│      │        │                  │      │同上偵卷│電子磅秤壹臺均沒收；未扣│
│  │        │「黑木碳│      │        │                  │      │118 至11│案之販賣毒品所得新臺幣貳│
│  │        │烤店」工│      │        │                  │      │9 頁）  │仟伍佰元沒收，如全部或一│
│  │        │作處所  │      │        │                  │      │        │部不能沒收，以其財產抵償│
│  │        │        │      │        │                  │      │        │之。                    │
├─┼────┼────┼───┼────┼─────────┼───┼────┼────────────┤
│3 │99年11月│在臺北縣│同上  │2,000 元│洪惠怡（使用098726│2,000 │是；附表│曾冠穎販賣第三級毒品，處│
│  │25日2 時│永和市（│      │之愷他命│0831號門號）與曾冠│元    │二編號3 │有期徒刑貳年捌月，扣案索│
│  │30分許前│現改制為│      │4公克   │穎（使用0000000000│      │譯文（見│尼愛利信廠牌行動電話壹具│
│  │後      │新北市永│      │        │號門號）聯絡後，由│      │同上偵卷│、前揭電子磅秤壹臺均沒收│
│  │        │和區）永│      │        │曾冠穎在左開時、地│      │124 至  │；未扣案之販賣毒品所得新│
│  │        │和路1段1│      │        │，販賣左開毒品予洪│      │125 頁）│臺幣貳仟元沒收，如全部或│
│  │        │29 號錢 │      │        │惠怡。            │      │        │一部不能沒收，以其財產抵│
│  │        │櫃KTV 旁│      │        │                  │      │        │償之。                  │
│  │        │之某便利│      │        │                  │      │        │                        │
│  │        │商店    │      │        │                  │      │        │                        │
├─┼────┼────┼───┼────┼─────────┼───┼────┼────────────┤
│4 │99年12月│在曾冠穎│同上  │400 元之│同上              │400 元│是；附表│曾冠穎販賣第三級毒品，處│
│  │5 日20時│位於臺北│      │愷他命，│                  │      │二編號4 │有期徒刑貳年捌月，前揭扣│
│  │許前後  │縣中和市│      │約1 公克│                  │      │譯文（見│案索尼愛利信廠牌行動電話│
│  │        │民享街88│      │        │                  │      │同上偵卷│壹具、電子磅秤壹臺均沒收│
│  │        │巷7 號1 │      │        │                  │      │第126 頁│；未扣案之販賣毒品所得新│
│  │        │樓住處附│      │        │                  │      │）      │臺幣肆佰元沒收，如全部或│
│  │        │近      │      │        │                  │      │        │一部不能沒收，以其財產抵│
│  │        │        │      │        │                  │      │        │償之。                  │
├─┼────┼────┼───┼────┼─────────┼───┼────┼────────────┤
│5 │100 年1 │在洪惠怡│同上  │2,000 元│洪惠怡（使用098726│2,000 │是；附表│曾冠穎販賣第三級毒品，處│
│  │月13日2 │位於臺北│      │愷他命，│0831號門號）與曾冠│元    │二編號5 │有期徒刑貳年捌月，前揭扣│
│  │時許前後│縣中和市│      │4.6公克 │穎（使用0000000000│      │譯文（見│案三星廠牌行動電話壹具、│
│  │        │莒光路10│      │        │號門號）聯絡後，由│      │同上偵卷│電子磅秤壹臺均沒收；未扣│
│  │        │9 之1號 │      │        │曾冠穎在左開時、地│      │131 頁）│案之販賣毒品所得新臺幣貳│
│  │        │住處樓下│      │        │，販賣左開毒品予洪│      │        │仟元沒收，如全部或一部不│
│  │        │        │      │        │惠怡。            │      │        │能沒收，以其財產抵償之。│
├─┼────┼────┼───┼────┼─────────┼───┼────┼────────────┤
│6 │100 年2 │同上    │同上  │4,000元 │同上              │無    │是；附表│曾冠穎販賣第三級毒品，處│
│  │月9 日10│        │      │之愷他命│                  │      │二編號6 │有期徒刑貳年捌月，前揭扣│
│  │時20分許│        │      │，8公克 │                  │      │譯文（見│案三星廠牌行動電話壹具、│
│  │前後    │        │      │（惟洪惠│                  │      │同上偵卷│電子磅秤壹臺均沒收。    │
│  │        │        │      │怡尚未支│                  │      │132至133│                        │
│  │        │        │      │付4 千元│                  │      │頁）    │                        │
│  │        │        │      │價款予曾│                  │      │        │                        │
│  │        │        │      │冠穎）  │                  │      │        │                        │
├─┼────┼────┼───┼────┼─────────┼───┼────┼────────────┤
│7 │99年12月│在臺北縣│夏裕程│1,500 元│夏裕程（使用092703│1,500 │是；附表│曾冠穎販賣第三級毒品，處│
│  │14日2 時│板橋市（│      │之愷他命│3383門號）與曾冠穎│元    │二編號7 │有期徒刑貳年捌月，前揭扣│
│  │許前後  │現改制為│      │，3 公克│（使用0000000000門│      │譯文（見│案三星廠牌行動電話壹具、│
│  │        │新北市板│      │        │號）聯絡後，由曾冠│      │同上偵卷│電子磅秤壹臺均沒收；未扣│
│  │        │橋區）長│      │        │穎在左開時、地，販│      │153至154│案之販賣毒品所得新臺幣壹│
│  │        │江路巨蛋│      │        │賣左開毒品予夏裕程│      │頁）    │仟伍佰元沒收，如全部或一│
│  │        │大樓之某│      │        │。                │      │        │部不能沒收，以其財產抵償│
│  │        │真實姓名│      │        │                  │      │        │之。                    │
│  │        │、年籍不│      │        │                  │      │        │                        │
│  │        │詳、綽號│      │        │                  │      │        │                        │
│  │        │「小華」│      │        │                  │      │        │                        │
│  │        │之友人住│      │        │                  │      │        │                        │
│  │        │處內    │      │        │                  │      │        │                        │
├─┼────┼────┼───┼────┼─────────┼───┼────┼────────────┤
│8 │100 年1 │在曾冠穎│同上  │300 元之│同上              │300 元│是；附表│曾冠穎販賣第三級毒品，處│
│  │月17日13│位於臺北│      │愷他命，│                  │      │二編號8 │有期徒刑貳年捌月，前揭扣│
│  │時許前後│縣中和市│      │約1公克 │                  │      │譯文（見│案三星廠牌行動電話壹具、│
│  │        │民享街88│      │        │                  │      │同上偵卷│電子磅秤壹臺均沒收；未扣│
│  │        │巷7 號1 │      │        │                  │      │157 頁）│案之販賣毒品所得新臺幣│
│  │        │樓住處內│      │        │                  │      │        │佰元沒收，如全部或一部不│
│  │        │        │      │        │                  │      │        │能沒收，以其財產抵償之。│
├─┼────┼────┼───┼────┼─────────┼───┼────┼────────────┤
│9 │100 年1 │在臺北縣│同上  │350 元之│同上              │無    │是；附表│曾冠穎販賣第三級毒品，處│
│  │月30日2 │中和區中│      │愷他命，│                  │      │二編號9 │有期徒刑貳年捌月，前揭扣│
│  │時許前後│和路之ES│      │1公克（ │                  │      │譯文（見│案三星廠牌行動電話壹具、│
│  │        │PN撞球場│      │惟夏裕程│                  │      │同上偵卷│電子磅秤壹臺均沒收。    │
│  │        │內      │      │尚未支付│                  │      │157 頁）│                        │
│  │        │        │      │350 元價│                  │      │        │                        │
│  │        │        │      │款予曾冠│                  │      │        │                        │
│  │        │        │      │穎）    │                  │      │        │                        │
│  │        │        │      │        │                  │      │        │                        │
├─┼────┼────┼───┼────┼─────────┼───┼────┼────────────┤
│10│100 年2 │同上    │同上  │700 元之│同上              │700元 │是；附表│曾冠穎販賣第三級毒品，處│
│  │月21日  │        │      │愷他命，│                  │      │二編號10│有期徒刑貳年捌月，扣案之│
│  │13時至19│        │      │約2公克 │                  │      │譯文（見│第三級毒品愷他命貳包（驗│
│  │時許間之│        │      │        │                  │      │同上偵卷│餘淨重玖點捌壹捌零公克）│
│  │某時    │        │      │        │                  │      │第158 至│、愷他命壹包（驗餘淨重零│
│  │        │        │      │        │                  │      │159頁） │點零貳肆壹公克）、裝盛上│
│  │        │        │      │        │                  │      │        │開毒品之外包裝袋只、前│
│  │        │        │      │        │                  │      │        │揭扣案三星廠牌行動電話壹│
│  │        │        │      │        │                  │      │        │具及電子磅秤壹臺均沒收；│
│  │        │        │      │        │                  │      │        │未扣案之販賣毒品所得新臺│
│  │        │        │      │        │                  │      │        │幣柒佰元沒收，如全部或一│
│  │        │        │      │        │                  │      │        │部不能沒收，以其財產抵償│
│  │        │        │      │        │                  │      │        │之。                    │
│  │        │        │      │        │                  │      │        │                        │
│  │        │        │      │        │                  │      │        │                        │
├─┼────┼────┼───┼────┼─────────┼───┼────┼────────────┤
│11│99年12月│在臺北市│真實姓│1,500 元│曾冠穎（使用095526│1,500 │是；附表│曾冠穎共同販賣第三級毒品│
│  │13日1 時│萬華區環│名、年│之愷他命│2891門號）與夏裕程│元    │二編號11│，處有期徒刑貳年玖月，前│
│  │30分許前│河西路2 │籍不詳│，約5 公│（使用0000000000門│      │（見同上│揭三星廠牌行動電話壹具及│
│  │後      │段附近  │之成年│克      │號）聯絡後，推由夏│      │偵卷第15│電子磅秤壹臺均沒收；未扣│
│  │        │        │女子  │        │裕程持約5 公克之愷│      │0 至152 │案之販賣毒品所得新臺幣壹│
│  │        │        │      │        │他命在左開時、地，│      │頁）    │仟伍佰元沒收，如全部或一│
│  │        │        │      │        │販賣左開毒品予真實│      │        │部不能沒收，以其與夏裕程│
│  │        │        │      │        │姓名、年籍不詳之成│      │        │之財產連帶抵償之；未扣案│
│  │        │        │      │        │年女子，並收取1,50│      │        │內含門號0000000000號SIM │
│  │        │        │      │        │0 元之毒品價金及該│      │        │卡壹枚之行動電話壹具應與│
│  │        │        │      │        │女子先前積欠曾冠穎│      │        │夏裕程連帶沒收，如全部或│
│  │        │        │      │        │之款項4,000 元，共│      │        │一部不能沒收，以其與夏裕│
│  │        │        │      │        │計5,500 元，夏裕程│      │        │程之財產連帶追徵價額。  │
│  │        │        │      │        │並從1,500 元之價金│      │        │                        │
│  │        │        │      │        │中抽取500 元作為報│      │        │                        │
│  │        │        │      │        │酬，其餘款項全數交│      │        │                        │
│  │        │        │      │        │給曾冠穎。        │      │        │                        │
├─┼────┼────┼───┼────┼─────────┼───┴────┼────────────┤
│編│轉讓毒品│交付毒品│轉讓毒│轉讓之毒│電話通聯情形      │是否完成轉讓行為│罪名及宣告刑            │
│號│之時間  │之地點  │品之對│品      │                  │暨通訊監察譯文之│                        │
│  │        │        │象    │        │                  │偵卷頁數        │                        │
├─┼────┼────┼───┼────┼─────────┼────────┼────────────┤
│12│99年12月│在曾冠穎│洪惠怡│愷他命1 │曾冠穎（使用093319│是；附表二編號12│曾冠穎轉讓第三級毒品，處│
│  │8 日19時│位於臺北│      │包（0.3 │5393門號）與洪惠怡│譯文（見同上偵卷│有期徒刑肆月，前揭扣案之│
│  │30分許前│縣中和市│      │公克）  │（使用0000000000門│第127、128頁）  │索尼愛利信廠牌行動電話壹│
│  │後      │民享街88│      │        │號）聯絡後，曾冠穎│                │具沒收。                │
│  │        │巷7 號1 │      │        │於左開時、地轉讓左│                │                        │
│  │        │樓住處附│      │        │開毒品予洪惠怡。  │                │                        │
│  │        │近      │      │        │                  │                │                        │
├─┼────┼────┼───┼────┼─────────┼────────┼────────────┤
│13│99年12月│在洪惠怡│同上  │愷他命  │曾冠穎（使用093319│是；附表二編號13│曾冠穎轉讓第三級毒品，處│
│  │23日8 時│位於臺北│      │0.2公克 │5393門號）與洪惠怡│譯文（見同上偵卷│有期徒刑肆月，前揭扣案之│
│  │10分許前│縣中和市│      │        │（使用0000000000門│第129頁）       │索尼愛利信廠牌行動電話壹│
│  │後      │莒光路10│      │        │號）聯絡後，曾冠穎│                │具沒收。                │
│  │        │9 之1號 │      │        │於左開時、地託洪惠│                │                        │
│  │        │住處樓下│      │        │怡之男友即不知情之│                │                        │
│  │        │        │      │        │李志傑，轉讓左開毒│                │                        │
│  │        │        │      │        │品予洪惠怡。      │                │                        │
└─┴────┴────┴───┴────┴─────────┴────────┴────────────┘
附表二：
┌─┬─────┬─────┬──────┬────────────────┐
│編│日期時間  │監察：A 姓│對方：B 姓名│談話內容譯文                    │
│號│          │名及號碼  │及號碼      │                                │
│  │          │          │            │                                │
│  │          │          │            │                                │
├─┼─────┼─────┼──────┼────────────────┤
│1 │99年10月3 │曾冠穎    │洪惠怡      │A ：喂。                        │
│  │日1時54分 │0000000000│0000000000  │B ：快到了嗎？                  │
│  │（見同上偵│          │            │A ：我在路上了。                │
│  │卷第117 頁│          │            │B ：嗯。                        │
│  │）        │          │            │A ：喔，好，拜拜。              │
│  ├─────┼─────┼──────┼────────────────┤
│  │99年10月3 │同上      │同上        │A ：喂喂喂。                    │
│  │日2 時8分 │          │            │B ：我可以問你... 聽的到嗎？    │
│  │（見同上偵│          │            │A ：嘿，你說。                  │
│  │卷第117 頁│          │            │B ：ㄟ，現在實重多少？          │
│  │）        │          │            │A ：實重..8 阿。                │
│  │          │          │            │B ：8 喔，好，那我知道。        │
│  │          │          │            │A ：8 阿                        │
│  │          │          │            │B ：好，拜拜。                  │
├─┼─────┼─────┼──────┼────────────────┤
│2 │99年10月4 │同上      │同上        │A ：你在哪？                    │
│  │日22時38分│          │            │B ：在中和。                    │
│  │（見同上偵│          │            │A ：我朋友要兩件。              │
│  │查卷第118 │          │            │B ：你在家喔？                  │
│  │頁）      │          │            │A ：我要去哪找他？。            │
│  │          │          │            │B ：你來公司找我就好了。        │
│  │          │          │            │A ：公司找你？                  │
│  │          │          │            │B ：他會來公司跟我拿..方便嗎？不│
│  │          │          │            │    要太久..因為他去開房了。你衣│
│  │          │          │            │    服沒辦法便宜嗎？可以算我五百│
│  │          │          │            │    嗎？                        │
│  │          │          │            │A ：五百？                      │
│  │          │          │            │B ：兩件衣服。                  │
│  │          │          │            │A ：OK阿。                      │
│  │          │          │            │B ：那就各2。                   │
│  │          │          │            │A ：嗯                          │
│  ├─────┼─────┼──────┼────────────────┤
│  │99年10月4 │同上      │同上        │A ：喂。                        │
│  │日22時41分│          │            │B ：我要加5件。                 │
│  │（見同上偵│          │            │A ：啥？                        │
│  │查卷第118 │          │            │B ：再加5 件褲子。              │
│  │頁）      │          │            │A ：總共要7件褲子？             │
│  │          │          │            │B ：7件褲子，然後2上7下。       │
│  │          │          │            │A ：好。                        │
│  │          │          │            │B ：快一點喔！                  │
│  │          │          │            │A ：恩。                        │
│  ├─────┼─────┼──────┼────────────────┤
│  │99年10月4 │同上      │同上        │A ：喂。                        │
│  │日23時11分│          │            │B ：在哪？                      │
│  │（見同上偵│          │            │A ：妳等我一下妳等我一下，我等一│
│  │查卷第119 │          │            │    下就過去了。                │
│  │頁）      │          │            │B ：對方一直在罵。              │
│  │          │          │            │A ：好好好好妳叫他乖喔。        │
│  │          │          │            │B ：這不是乖的問題阿，你拖太久他│
│  │          │          │            │    下一次就不會拿了。          │
│  │          │          │            │A ：好，我現在過去啦。          │
│  │          │          │            │B ：你不是跟我講說11點會到？每一│
│  │          │          │            │    次都這樣。                  │
│  │          │          │            │A ：對不起啦，我剛剛在修理電話。│
│  │          │          │            │B ：好啦好啦。                  │
├─┼─────┼─────┼──────┼────────────────┤
│3 │99年11月25│曾冠穎    │同上        │A ：妳在哪？                    │
│  │日2 時3 分│0000000000│            │B ：家裡阿。                    │
│  │（見同上偵│          │            │A ：還在家！                    │
│  │查卷第124 │          │            │B ：我就說我要過去會先打給你。  │
│  │至125頁） │          │            │A ：妳還要多久?                 │
│  │          │          │            │B ：不會很久啦，你要走了嗎？    │
│  │          │          │            │A ：他要走了，不是我要走了。    │
│  │          │          │            │B ：你不能先拿喔？              │
│  │          │          │            │A ：我等你過來阿。              │
│  │          │          │            │B ：阿你身上沒錢是不是？        │
│  │          │          │            │A ：我在跟他聊天。              │
│  │          │          │            │B ：阿一樣嗎？                  │
│  │          │          │            │A ：阿對啦。                    │
│  │          │          │            │B ：一樣是多少？二嗎？          │
│  │          │          │            │A ：恩阿。                      │
│  ├─────┼─────┼──────┼────────────────┤
│  │99年11月25│同上      │同上        │B ：問了嗎？                    │
│  │日2 時7 分│          │            │A ：恩 一樣一樣一樣。           │
│  │（見同上偵│          │            │B ：有喔！                      │
│  │查卷第125 │          │            │A ：恩                          │
│  │頁）      │          │            │B ：好啦，我現在過去，拜。      │
│  ├─────┼─────┼──────┼────────────────┤
│  │99年11月25│同上      │同上        │B ：喂，到了。                  │
│  │日2 時28分│          │            │                                │
│  │（見同上偵│          │            │                                │
│  │查卷第125 │          │            │                                │
│  │頁）      │          │            │                                │
├─┼─────┼─────┼──────┼────────────────┤
│4 │99年12月5 │同上      │同上        │A ：喂。                        │
│  │日19時40分│          │            │B ：喂，我要先拿一件下。        │
│  │（見同上偵│          │            │A ：來阿。                      │
│  │查卷第126 │          │            │B ：好，那我現在過去，拜拜。    │
│  │頁）      │          │            │                                │
├─┼─────┼─────┼──────┼────────────────┤
│5 │100 年1 月│曾冠穎    │同上        │A ：喂。                        │
│  │13日2 時26│0000000000│            │B ：喂。                        │
│  │分（見同上│          │            │A ：怎樣？                      │
│  │偵查卷第13│          │            │B ：差多了吧。                  │
│  │1 頁）    │          │            │A ：你是說數量喔？              │
│  │          │          │            │B ：不然耶？                    │
│  │          │          │            │A ：差多少？因為我剛剛沒有看阿。│
│  │          │          │            │B ：4.6而已                     │
│  │          │          │            │A ：好，我再補。                │
│  │          │          │            │B ：含喔。                      │
│  │          │          │            │A ：好。                        │
├─┼─────┼─────┼──────┼────────────────┤
│6 │100 年2 月│同上      │同上        │B ：喂。                        │
│  │9 日9 時50│          │            │A ：喂。                        │
│  │分（見同上│          │            │B ：恩。                        │
│  │偵查卷第13│          │            │A ：你在睡覺喔？                │
│  │2 頁）    │          │            │B ：恩。                        │
│  │          │          │            │A ：我要放過去嗎？              │
│  │          │          │            │B ：快點，你還要放東西在這嘛？  │
│  │          │          │            │A ：阿？                        │
│  │          │          │            │B ：恩，好，你什麼時候要來？    │
│  │          │          │            │A ：現在阿，現在要出門阿。      │
│  │          │          │            │B ：恩。                        │
│  │          │          │            │A ：拜拜。                      │
│  ├─────┼─────┼──────┼────────────────┤
│  │100 年2 月│同上      │同上        │B ：（簡訊）剛剛那條桌巾不夠10吋│
│  │9 日10時36│          │            │    耶。                        │
│  │分（見同上│          │            │                                │
│  │偵查卷第13│          │            │                                │
│  │3 頁）    │          │            │                                │
│  ├─────┼─────┼──────┼────────────────┤
│  │100 年2 月│同上      │同上        │A：（簡訊）沒差吧0.2吋吧再補。  │
│  │9 日10時62│          │            │                                │
│  │分（見同上│          │            │                                │
│  │偵查卷第13│          │            │                                │
│  │3 頁）    │          │            │                                │
├─┼─────┼─────┼──────┼────────────────┤
│7 │99年12月14│同上      │夏裕程      │A ：喂。                        │
│  │日1 時48分│          │0000000000  │B ：我又沒有另外一支。          │
│  │（見同上偵│          │            │A ：好，你講，什麼事啊？        │
│  │查卷第153 │          │            │B ：我要找你啊。                │
│  │頁）      │          │            │A ：啊？                        │
│  │          │          │            │B ：我要先跟你借1500。          │
│  │          │          │            │A ：喂。                        │
│  │          │          │            │B ：你另外一支幾號啊？          │
│  │          │          │            │A ：喂。                        │
│  │          │          │            │B ：你另外一支幾號？            │
│  │          │          │            │A ：你直接講什麼事啦？          │
│  │          │          │            │B ：我要跟你借1500。            │
│  │          │          │            │A ：喂。                        │
│  │          │          │            │B ：我要跟你借1500。            │
│  │          │          │            │A ：喂。                        │
│  │          │          │            │B ：喂。                        │
│  │          │          │            │A ：你講啊，什麼事?             │
│  │          │          │            │B ：我要跟你借1500。            │
│  │          │          │            │A ：啊？                        │
│  │          │          │            │B ：跟你借1500。                │
│  │          │          │            │A ：什麼？                      │
│  │          │          │            │B ：跟你借1500啦。              │
│  │          │          │            │A ：幹嘛？                      │
│  │          │          │            │B ：聽不懂喔？                  │
│  │          │          │            │A ：啊？                        │
│  │          │          │            │B ：聽不懂喔？                  │
│  │          │          │            │A ：借1500？                    │
│  │          │          │            │B ：對啦。                      │
│  │          │          │            │A ：那你就要自己過來啊。        │
│  │          │          │            │B ：妳在哪裡？                  │
│  │          │          │            │A ：板橋啊。                    │
│  │          │          │            │B ：你家還小華家？              │
│  │          │          │            │A ：對啊。                      │
│  │          │          │            │B ：小華家喔？                  │
│  │          │          │            │A ：對阿。                      │
│  │          │          │            │B ：好遠噓，好啦，我到了打給你。│
│  │          │          │            │A ：拜拜。                      │
│  ├─────┼─────┼──────┼────────────────┤
│  │99年12月14│同上      │同上        │B ：下來阿。                    │
│  │日2 時11分│          │            │A ：喔好。                      │
│  │（見同上偵│          │            │                                │
│  │查卷第154 │          │            │                                │
│  │頁）      │          │            │                                │
├─┼─────┼─────┼──────┼────────────────┤
│8 │100 年1 月│同上      │同上        │A ：你什麼時候要來啊？          │
│  │17日12時30│          │            │B ：你怎樣，你還要出去喔。      │
│  │分（見同上│          │            │A ：沒有，我要睡啦。            │
│  │偵查卷第  │          │            │B ：是喔，應該快1 點我會到吧。  │
│  │157 頁）  │          │            │A ：快1 點才會到！              │
│  │          │          │            │B ：對阿。                      │
│  │          │          │            │A ：那是怎樣！要5000就對了！    │
│  │          │          │            │B ：沒有啦。                    │
│  │          │          │            │A ：要不然哩？                  │
│  │          │          │            │B ：就少少的。                  │
│  │          │          │            │A ：那到時候再說，看我起的來沒有│
│  │          │          │            │    。                          │
│  │          │          │            │B ：好啦，不然到時候我要過去再打│
│  │          │          │            │    給你看你有沒有接。          │
│  │          │          │            │A ：好啦拜拜。                  │
├─┼─────┼─────┼──────┼────────────────┤
│9 │100 年1 月│同上      │同上        │A ：喂。                        │
│  │30日1 時28│          │            │B ：你在哪裡？                  │
│  │分（見同上│          │            │A ：EP阿。                      │
│  │偵查卷第  │          │            │B ：有1個嗎？                   │
│  │157 頁）  │          │            │A ：阿？                        │
│  │          │          │            │B ：有1個嗎？                   │
│  │          │          │            │A ：什麼東西？                  │
│  │          │          │            │B ：我要跟你借錢。              │
│  │          │          │            │A ：來拿啊。                    │
│  │          │          │            │B ：好，拜拜。                  │
│  │          │          │            │A ：恩                          │
├─┼─────┼─────┼──────┼────────────────┤
│10│100 年2 月│同上      │同上        │A ：喂。                        │
│  │21日19時25│          │            │B ：太扯了吧！                  │
│  │分（見同上│          │            │A ：怎樣？                      │
│  │偵查卷第  │          │            │B ：兩個都少是怎樣？            │
│  │159 頁）  │          │            │A ：怎麼可能！                  │
│  │          │          │            │B ：都少1。                     │
│  │          │          │            │A ：不可能。                    │
│  │          │          │            │B ：要不然哩！                  │
│  │          │          │            │A ：不可能，我說真的不可能。    │
│  │          │          │            │B ：幹你娘太扯了，拜拜。        │
├─┼─────┼─────┼──────┼────────────────┤
│11│99年12月13│同上      │同上        │A ：你要過去了是不是？          │
│  │日1時07分 │          │            │B ：我要先去拿才有阿。          │
│  │（見同上偵│          │            │A ：恩。                        │
│  │查卷第150 │          │            │B ：阿拿去哪裡？                │
│  │至151頁） │          │            │A ：那去... 你拿到之後我跟你講好│
│  │          │          │            │    不好，我再跟你講地址。      │
│  │          │          │            │B ：地址，阿你現在在哪？        │
│  │          │          │            │A ：我現在在君悅阿。            │
│  │          │          │            │B ：幹嗎？跟誰？                │
│  │          │          │            │A ：跟老閣阿。                  │
│  │          │          │            │B ：小安喔？                    │
│  │          │          │            │A ：恩，那到之後打給我。        │
│  │          │          │            │B ：喔好啦，拜拜。              │
│  ├─────┼─────┼──────┼────────────────┤
│  │99年12月13│同上      │同上        │B ：我要拿去哪裡？              │
│  │日1 時27分│          │            │A ：你好了是不是？              │
│  │（見同上偵│          │            │B ：對阿。                      │
│  │查卷第151 │          │            │A ：我等一下打給你好不好。      │
│  │頁）      │          │            │B ：好拜拜。                    │
│  ├─────┼─────┼──────┼────────────────┤
│  │99年12月13│同上      │同上        │A ：環河西路二段129。           │
│  │日1 時28分│          │            │B ：環河西路二段129號...1樓喔？ │
│  │（見同上偵│          │            │A ：恩，你帶到巷口而已。        │
│  │查卷第151 │          │            │B ：環河西路二段129             │
│  │頁）      │          │            │A ：你就從以前那個中正橋過去右轉│
│  │          │          │            │    ，右轉沒多久就到了。        │
│  │          │          │            │B ：環河西路二段129 號，好啦！拜│
│  │          │          │            │    拜。                        │
│  ├─────┼─────┼──────┼────────────────┤
│  │99年12月13│同上      │同上        │A ：喂。                        │
│  │日1 時36分│          │            │B ：到啦。                      │
│  │（見同上偵│          │            │A ：到了？你在巷口是不是？      │
│  │查卷第151 │          │            │B ：恩，129號嘛！               │
│  │頁）      │          │            │A ：好拜拜。                    │
│  ├─────┼─────┼──────┼────────────────┤
│  │99年12月13│同上      │同上        │A ：喂。                        │
│  │日1 時39分│          │            │B ：喂                          │
│  │（見同上偵│          │            │A ：恩。                        │
│  │查卷第151 │          │            │B ：拎你娘，足5 就足5 ，他媽4 克│
│  │至152頁） │          │            │    多啥洨？                    │
│  │          │          │            │A ：你走囉？                    │
│  │          │          │            │B ：幹你娘，就走啦，他給我1500就│
│  │          │          │            │   走啦，你娘基掰說啥洨。       │
│  │          │          │            │A ：恩。                        │
│  │          │          │            │B ：對阿，你叫我出來幫你送K ，幹│
│  │          │          │            │    妳娘我賺個屁啊，他給我1500，│
│  │          │          │            │    他叫我跟你喬。              │
│  │          │          │            │A ：妳給他5是不是？             │
│  │          │          │            │B ：廢話，他媽我才剛去拿回來而已│
│  │          │          │            │    ，去拿了馬上拿過去給他。    │
│  │          │          │            │A ：他人走了？                  │
│  │          │          │            │B ：對阿，幹你娘那個袋子本來就比│
│  │          │          │            │    較大，機掰在那邊看啥洨，你娘│
│  │          │          │            │    他是有秤喔？                │
│  │          │          │            │A ：實際上耶？                  │
│  │          │          │            │B ：就真的是5阿。               │
│  │          │          │            │A ：好，我打給他，你就先回去，錢│
│  │          │          │            │    收了你就先回去啊，我在跟人家│
│  │          │          │            │    要500 啦。                  │
│  │          │          │            │B ：那個什麼，他有說事先會給你喔│
│  │          │          │            │    ？                          │
│  │          │          │            │A ：對，所以他拿5500給你對不對？│
│  │          │          │            │B ：對阿，反正有4000是你的就對了│
│  │          │          │            │    。                          │
│  │          │          │            │A ：對。                        │
│  │          │          │            │B ：幹，那我給你3500就對了？    │
│  │          │          │            │A ：給我3500。                  │
│  │          │          │            │B ：對阿，500 你跟他要，不然我跟│
│  │          │          │            │    他要喔？我又跟他不熟，白癡喔│
│  │          │          │            │    ，妳在幹麻？                │
├─┼─────┼─────┼──────┼────────────────┤
│12│99年12月8 │曾冠穎    │洪惠怡      │B ：你這東西看起來很奇怪ㄟ，這東│
│  │日19時34分│0000000000│0000000000  │    西看起來好像洗很大的感覺。  │
│  │（見同上偵│          │            │A ：你放屁啦！妳叫她拿打火機燒，│
│  │查卷第127 │          │            │    妳會不會？                  │
│  │至128 頁）│          │            │B ：我會阿。                    │
│  │          │          │            │A ：對阿，會不會一燒就知道了！  │
│  │          │          │            │B ：喔好恐怖的東西喔。          │
│  │          │          │            │A ：不會啦，妳放心啦！          │
│  │          │          │            │B ：等一下被打槍，我就不管了。  │
│  │          │          │            │A ：阿不然你幫圭我換個袋子，就比│
│  │          │          │            │    較漂亮了。                  │
│  │          │          │            │B ：確定，阿我要去哪裡生袋子！我│
│  │          │          │            │    要去我男朋友哪邊拿袋子回來裝│
│  │          │          │            │    喔？                        │
│  │          │          │            │A ：嗯，嘿阿。                  │
│  ├─────┼─────┼──────┼────────────────┤
│  │99年12月8 │同上      │同上        │B ：我換了個袋子感覺還是一樣！  │
│  │日19時49分│          │            │A ：幹。                        │
│  │（見同上偵│          │            │B ：不管他啦，反正等一下看了再說│
│  │查卷第127 │          │            │    啦。                        │
│  │至128 頁）│          │            │A ：不可能啦！                  │
│  │          │          │            │B ：可是很粉阿！                │
│  │          │          │            │A ：最近的東西都差不多是這樣子阿│
│  │          │          │            │    ，不然你要那個很漂亮的台灣做│
│  │          │          │            │    的也可以阿。                │
│  │          │          │            │B ：何這哪裡做的？              │
│  │          │          │            │A ：這是外面的咩！              │
│  │          │          │            │B ：大陸就對了嗎！              │
│  │          │          │            │A ：不一定啦。                  │
│  │          │          │            │B ：好啦，知道了。              │
├─┼─────┼─────┼──────┼────────────────┤
│13│99年12月23│同上      │同上        │B ：（簡訊）麻煩一下記得那個量！│
│  │日7 時32分│          │            │    還有你說要還給她的！謝謝麻煩│
│  │（見同上偵│          │            │    你了。                      │
│  │查卷第129 │          │            │                                │
│  │頁）      │          │            │                                │
│  ├─────┼─────┼──────┼────────────────┤
│  │99年12月23│同上      │同上        │A ：到了阿。                    │
│  │日8 時6 分│          │            │B ：好拜拜。                    │
│  │（見同上偵│          │            │                                │
│  │查卷第129 │          │            │                                │
│  │頁）      │          │            │                                │
│  ├─────┼─────┼──────┼────────────────┤
│  │99年12月23│同上      │同上        │A ：你拿給你男朋友阿。          │
│  │日8 時7 分│          │            │B ：好拜拜。                    │
│  │（見同上偵│          │            │                                │
│  │查卷第129 │          │            │                                │
│  │頁）      │          │            │                                │
└─┴─────┴─────┴──────┴────────────────┘